# 陈版请进-关于VIE架构重组后的合并处理

提问人：中介小兵 时间：2017-01-21 11:43:38
陈版好，
公司重组前的股权架构如下 ：母公司在开曼公司，控制香港的公司A公司，A公司控制境内的子公司WOFE B, B 公司通过VIE 协议控制C公司、D公司 重组后的股权架构如下：母公司变更为C公司, 香港公司A公司变为C的子公司，A、B 之前的母子公司关系仍然不变，与此同时D公司也变为C公司的子公司 背景前提：上述重组前后，其实际控制人均未发生变化 问题如下： 1, 重组后的合并是否符合同一控制下的企业合并 2, 其中历史年度开曼公司在海外非同一控制下购买E公司，重组后开曼公司不买入C的名下，但E公司仍然并入C的名下, 对E公司的合并，该如何处理？ 3, D公司以前和C公司为并列关系，同为WOFE B 公司控制，现在D公司变更为 C公司的子公司，对于D公司的合并，该如何处理？
非常感谢~

回答人：chenyiwei
1, 重组后的合并是否符合同一控制下的企业合并 是（站在C的视角）。
2, 其中历史年度开曼公司在海外非同一控制下购买E公司，重组后开曼公司不买入C的名下，但E公司仍然并入C的名下, 对E公司的合并，该如何处理？ 请说明具体背景？
3, D公司以前和C公司为并列关系，同为WOFE B 公司控制，现在D公司变更为 C公司的子公司，对于D公司的合并，该如何处理？ 按同一控制下合并的原则处理，但具体要看D转入C下的过程。

提问人：中介小兵 时间：2017-01-22 14:56:50
陈老师好，非常感谢您的及时解答，关于第二条的具体背景如下：在 2014 年的时候，境外母公司开曼公司通过非同一控制下的企业合并自第三方处购买美国公司E, 当时在合并层面确认了商誉和少数股东权益。现在因为C公司不将开曼公司并入，而仅仅自开曼公司处买入美国公司E; 以前年度合并层面确认的商誉和少数股权权益是否继续保留，谢谢~
另外，麻烦陈老师解答下，分众传媒，在同一控制下企业合并，自“股本”转入”资本公积“ 具体怎么理解，非常感谢~

回答人：chenyiwei
分众传媒案例不清楚，但可能是为了使合并报表层面的股本金额与法律上母公司该时点的法定股本数一致。

回答人：chenyiwei
如果开曼公司是空壳，其实质经营资产就是E，则开曼公司自身没有独立的商誉，其合并报表层面的商誉就是并购E产生的，这时开曼公司合并报表层面对E的商誉就需要下推到A。